

3

06.73.33.57.53



victorien0187@gmail.com



01150 Chazey sur Ain



linkedin.com/in/victorien-vincent-0187/



https://github.com/VVincent87

A Propos de moi

Passionné depuis toujours de nouvelles technologies, et fort de 12 ans d'expérience professionnelle, je relève aujourd'hui un nouveau challenge dans l'informatique.

Curieux par nature, je souhaite approfondir et appliquer mes connaissances, et mettre mes aptitudes et ma motivation au profit d'une entreprise et d'une équipe dynamiques!

Personnalité

- < passionné />
- < impliqué />
- < rigoureux />
- < sociable />

Compétences

HARDWARE

RESEAUX

SOFTWARE

DEVELOPPEMENT

ANGLAIS

Victorien VINCENT

technicien informatique



Formations

• Développeur web et mobile | IT Akademy (Lyon / 2020-21)

Formation diplomante (titre RNCP) en développement web, sur applicatif front-end, (HTML, CSS, JavaScript, React) back-end (PHP Symfony, NodeJS) et soft skills.

 BTS maintenance automobile | Lycée Clément (Sedan / 2005-2007)



Expériences

- Maintenance Automobile | (2007-2019)
- Technicien Diagnostic | Amag Audi Genève | 2019
- Conseiller service, Chef d'équipe | Chevillard Opel Bellegarde | 2012 2019
- Technicien Diagnostic | Nudant Jaguar Dijon | 2007 2012
- Auto-entreprise services informatiques | Pixel PC (Bellegarde / 2014-2016)



Loisirs



Informatique: hardware, montage PC



Sports: VTT, trail, randonnée, ski



Jeux vidéo: MMO, FPS, RPG, simulation...



Cinéma, séries: SF + divers genres



Musique: électonique + divers genres